【裁判字號】    89,易,961
【裁判日期】    890529
【裁判案由】    毒品危害防制條例
【裁判全文】
臺灣臺北地方法院刑事判決                          八十九年度易字第九六一號
    公  訴  人  臺灣臺北地方法院檢察署檢察官
    被      告  甲○○
右列被告因違反毒品危害防制條例案件，經檢察官聲請簡易判決處刑（八十九年度毒
偵字第八一七號），嗣經本院臺北簡易庭移送本院，本院改依通常訴訟程序審理，判
決如左：
    主  文
甲○○連續施用第二級毒品，累犯，處有期徒刑陸月，如易科罰金，以參佰元折算壹
日。
扣案之安非他命殘渣袋參個（內含安非他命殘渣）均沒收銷燬、吸管貳支沒收之。
    事  實
一、甲○○前因違反藥事法案件，於民國（下同）八十六年六月十日，經本院以八十
    六年度訴字第八二一號判處定執行刑為有期徒刑一年八月確定後，復於八十六年
    十二月九日，因違反麻醉藥品管理條例案件，經本院以八十六年度易字第五四三
    八號判處有期徒刑六月，如易科罰金以三百元折算一日確定（此部分甲○○未易
    科罰金仍送監執行），前開犯行併合接續執行二年二月，於八十八年二月一日假
    釋出監，至八十八年九月七日縮刑假釋期滿，以已執行論。嗣又因違反毒品危害
    防制條例施用第二級毒品安非他命案件，經本院於八十八年十月二十八日以八十
    八年度毒聲字第二七０三號裁定送觀察、勒戒後，因無繼續施用毒品之傾向，經
    臺灣臺北地方法院檢察署檢察官，於八十八年十一月十七日，以八十八年度毒偵
    字第八七二號處分不起訴確定，詎甲○○未滿五年，復另起意，基於吸用第二級
    毒品之概括犯意，自八十九年一月間某日起至同年二月十四日止，在台北市○○
    街一三０巷二弄六號二樓之住處，連續施用第二級毒品安非他命，嗣於八十九年
    二月十五日晚上八時許為警在上址查獲，並扣得其持有之安非他命殘渣袋三個、
    吸食器二支，經本院於八十九年二月十六日，以八十九年度毒聲字第四五七號裁
    定送臺灣臺北看守所附設勒戒所觀察、勒戒後，認有繼續施用毒品之傾向，再經
    本院於八十九年三月三十一日，以八十九年度毒聲字第八三八號裁定令甲○○入
    戒治處所施以強制戒治一年。甲○○並於台北縣警察局三重分局偵訊時，供出毒
    品係劉漢明所售，經警循線查獲劉漢明，並移送台灣板橋地方法院檢察署偵辦中
    。
二、案經臺北縣警察局三重分局移送臺灣臺北地方法院檢察署檢察官偵查起訴。
    理  由
一、右揭事實，迭據被告甲○○於警訊及偵審中坦承不諱，並有贓證物品清單、違反
    毒品案件現場紀錄保管物品各一紙在卷可稽，又被告前因違反毒品危害防制條例
    施用第二級毒品安非他命案件，經本院以八十八年度毒聲字第二七０三號裁定送
    觀察、勒戒後，因無繼續施用毒品之傾向，為臺灣臺北地方法院檢察署檢察官，
    於八十八年十一月十七日以八十八年度毒偵字第八七二號處分不起訴處分確定（
    不起訴處分書中所載向本院聲請觀察勒戒之案號載為八十八年度毒聲字第二０七
    三號容有誤植），有臺灣臺北地方法院檢察署檢察官不起訴處分書一紙可資為憑
    ，又被告本次犯行，經送勒戒處所觀察、勒戒後，認有繼續施用毒品之傾向，再
    經本院裁定令入戒治處所施以強制戒治一年等情，復有本院裁定二紙、臺灣臺北
    看守所附設勒戒處所八十九年三月三日有無繼續施用毒品傾向證明書一紙在卷可
    佐，足見被告前開自白內容與事實相符，應可採信，本件事證明確，被告犯行堪
    以認定，應予依法論科。
二、按犯毒品危害防制條例第十條之罪，經送觀察勒戒後，認無繼續施用毒品傾向，
    經檢察官為不起訴處分確定後，五年內再犯第十條之罪，經觀察勒戒後，認有繼
    續施用毒品之傾向者，不適用前項之規定（由檢察官為不起訴處分），毒品危害
    防制條例第二十條第三項定有明文。查被告曾因施用第二級毒品安非他命案件，
    經本院裁定送觀察、勒戒後，認無繼續施用毒品之傾向，經檢察官為不起訴處分
    確定在案，其未滿五年，復再連續施用第二級毒品安非他命，經本院裁定送勒戒
    處所觀察、勒戒後，認有繼續施用毒品之傾向，核其所為，係犯毒品危害防制條
    例第十條第二項之施用第二級毒品罪。又被告持有安非他命吸用，其持有第二級
    毒品安非他命之低度行為，應為施用第二級毒品安非他命之高度行為所吸收，不
    另論罪。被告先後多次犯行，均時間緊接，方法相同，所犯係犯罪構成要件相同
    之罪名，顯係基於概括之犯意為之，為連續犯，依刑法第五十六條之規定，論以
    一罪，並加重其刑。另被告前因違反藥事法案件，於八十六年六月十日，經本院
    以八十六年度訴字第八二一號判處有期徒刑一年八月確定後，復於八十六年十二
    月九日，因違反麻醉藥品管理條例案件，經本院以八十六年度易字第五四三八號
    判處定執行刑為有期徒刑六月，如易科罰金以三百元折算一日確定（此部分甲○
    ○未易科罰金仍送監執行），前開犯行併合接續執行二年二月，於八十八年二月
    一日假釋出監，至八十八年九月七日縮刑假釋期滿，以已執行論，有臺灣高等法
    院被告全國前案紀錄表、臺灣高等法院檢察署刑案紀錄簡覆表各一紙，在卷可稽
    ，其於五年內，再犯本件最重本刑為有期徒刑以上之罪，為累犯，應依刑法第四
    十七條之規定，遞加重其刑。又被告在警訊中供出其安非他命購自劉漢明，並經
    警循線查獲劉漢明，而移送台灣板橋地方法院檢察署偵辦中，有電話紀錄乙份在
    卷可按，依毒品危害防制條例第十七條之規定，應減輕其刑。被告有二次加重及
    一次減輕之情形，應依刑法第七十條就加重部分遞加之，再依同法第七十一條第
    一項先加後減。爰審酌被告已有吸食麻醉藥品安非他命之前案紀錄，又違反禁令
    ，非法吸用足以導致精神障礙及生命危險之成癮性化學合成藥物，及其犯罪之動
    機、目的、所受之刺激、手段、智識程度，所生危害及犯罪後尚能坦承犯行，知
    所悔改之犯罪後態度等一切情狀，量處如主文所示之刑，並諭知易科罰金之折算
    標準。
三、扣案之安非他命殘渣袋三個（內含安非他命殘渣，因與塑膠袋不能分離），爰依
    毒品危害防制條例第十八條第一項前段規定，不問屬犯人與否，均沒收銷燬之。
    另吸食器二支，依其物質屬性而言，雖尚有其他用途，非專供施用毒品之物或違
    禁物，惟既為被告供犯罪所用之物，且為被告所有，業經被告供明在卷，爰依刑
    法第三十八條第一項第二款之規定宣告沒收之。至扣案之海洛因注射針筒一支，
    業據被告於警訊及偵審中否認為其所有，且又查無證據證明係屬被告供本案犯罪
    所用之物，爰不為沒收之諭知，公訴意旨認應沒收，容有誤會，併此敘明。
據上論斷，應依刑事訴訟法第四百五十二條、第二百九十九條第一項前段，毒品危害
防制條例第十條第二項、第十七條、第十八條第一項前段，刑法第十一條前段、第五
十六條、第四十七條、第四十一條、第三十八條第一項第二款，罰金罰鍰提高標準條
例第二條，判決如主文。
本案經檢察官汪南均到庭執行職務
中    華    民    國       八十九      年       五      月    二十九    日
                                      臺灣臺北地方法院刑事第七庭
                                          法  官  蔡  世  祺
右正本證明與原本無異。
如不服本判決，應於判決送達後十日內，向本院提出上訴狀。
                                          書記官  李  文  椿
中    華    民    國       八十九      年       五      月      三十    日


司法院資訊處製作；財團法人民間司法改革基金會備份。
